智慧財產法院刑事判決
                                 100年度刑智上易字第82號
上　訴　人　甲○○　　　　
即　被　告　　　　　　　　號
上列上訴人因違反著作權法等案件，不服臺灣板橋地方法院一○
○年度智易字第二四號，中華民國一○○年六月三十日第一審判
決（起訴案號：臺灣板橋地方法院檢察署一○○年度偵字第九一
二○號），提起上訴，本院判決如下：
    主  文
上訴駁回。
    事  實
一、甲○○明知「3D食人魚」影片，係采昌國際多媒體股份有限
    公司（下稱采昌公司）取得在臺灣地區發行、出租、銷售之
    專屬授權，未經采昌公司之同意或授權，不得擅自散布或公
    開陳列而侵害上開視聽著作之著作財產權，亦明知其於民國
    一○○年二月間，在不詳地點，向真實姓名、年籍不詳綽號
    「阿祥」之成年男子，以每片新臺幣（下同）五十元之價格
    購入之「3D食人魚」視聽著作影音光碟，均係未經著作財產
    權人采昌公司同意或授權重製，為侵害他人著作財產權之非
    法重製光碟；及向綽號「阿祥」之成年男子所購入之內容含
    有裸露男女性器官，呈現男女各式性交、口交等畫面，而無
    藝術性、醫學性或教育性之價值，在客觀上足以刺激或滿足
    性慾，並引起普通一般大眾羞恥、厭惡感，而令一般人感覺
    不能忍受而排拒之情節，為猥褻之影音光碟，竟仍基於散布
    上開非法光碟重製物及販賣猥褻物品等犯意，於同年二月間
    某日起，在新北市○○區○○路與簡仔番街處之重新橋下跳
    蚤市場內擺設攤位，將上開非法重製影音光碟及猥褻影音光
    碟置放在攤位處地上，以每片一百五十元之價格，販賣予不
    特定人牟利，以此方式侵害采昌公司之著作財產權。嗣於一
    ○○年三月二十五日十二時三十分，在上址為警查獲，並當
    場扣得「3D食人魚」非法重製影音光碟六片及猥褻影音光碟
    五片，始查悉上情。
二、案經丙○○○○○○○○○○○報告臺灣板橋地方法院檢察
    署檢察官偵查起訴。
    理  由
一、程序方面：
　(一)按本件上訴人即被告甲○○所犯係死刑、無期徒刑、最輕本
　  刑為三年以上有期徒刑以外之罪，其於原審準備程序就前揭
    被訴事實為有罪之陳述，經原審告知簡式審判程序之旨，並
    聽取其與公訴人之意見後，原審認無不得或不宜改依簡式審
    判程序進行之處，乃依刑事訴訟法第二百七十三條之一第一
    項、第二百八十四條之一，裁定本件由受命法官獨任進行簡
    式審判程序，核無不合。
  (二)次按上訴人即被告甲○○於偵查中向檢察官所為之供述，非
    出於強暴、脅迫、利誘、詐欺、疲勞訊問、違法羈押或其他
    不正方法取得，依刑事訴訟法第一百五十六條第一項、第一
    百五十八條之二之規定，自得採為證據。
二、實體方面：
  (一)本案經本院審理結果，認原判決認事用法及量刑均無違誤，
    應予維持，爰予逕行引用原判決所記載之事實、證據及理由
    。
  (二)上訴人即被告甲○○上訴意旨略以：被告固承認本件犯罪之
    事實，惟被告因身患糖尿病、高血壓，並罹患口咽癌正在接
    受化學治療，而治療費用與飲食費過高，在考量被告之配偶
    負擔家計責任過重，始於客戶之慫恿下販賣盜版光碟，然已
    深知悔悟，亦願意賠償告訴人采昌公司之損害，爰請求法院
    從輕量刑。
  (三)惟查：上揭事實，業據被告於原審審理時坦承不諱，核與告
    訴代理人庚○○於警詢時及偵查中指訴之情節相符，並有臺
    北市影音節目製作商業同業公會九十九年十二月二十八日局
    錄影字第○四四三八六號錄影節目審查合格證明書及九十九
    年九月七日視訊產品發行合作契約書、丙○○○○○○○○
    ○○○搜索扣押筆錄及扣押物品物錄表各一份、查獲現場照
    片及扣案物照片各二張、翻拍光碟照片十三張在卷可稽，足
    徵被告之自白與事實相符。而被告其於本院上訴時就上開事
    實亦不否認，僅以身有重症、家計沉重等理由為辯，然上開
    事由與被告上開犯行之違法性、可責性無涉，亦無其他合理
    使用等足以免責之事由存在，是被告所辯自不足採。本院綜
    觀上開證據資料，認本案事證已臻明確，被告犯行洵堪認定
    ，自應依法論科。
  (四)原審調查後，認上訴人即被告甲○○係犯著作權法第九十一
    之一條第三項、同法第二項之明知係侵害著作財產權之重製
    光碟而散布罪及刑法第二百三十五條第一項之販賣猥褻物品
    罪。被告意圖散布而公開陳列侵害著作財產權之非法重製光
    碟之低度行為，為其散布之高度行為所吸收，被告公然陳列
    及持有猥褻物品之低度行為，應為販賣之高度行為所吸收，
    均不另論罪。另按刑事法若干犯罪行為態樣，本質上原具有
    反覆、延續實行之特徵，立法時既予特別歸類，定為犯罪構
    成要件之行為要素，則行為人基於概括之犯意，在密切接近
    之一定時、地持續實行之複次行為，倘依社會通念，於客觀
    上認為符合一個反覆、延續性之行為觀念者，於刑法評價上
    ，即應僅成立一罪。學理上所稱「集合犯」之職業性、營業
    性或收集性等具有重複特質之犯罪均屬之，例如經營、從事
    業務、收集、販賣、製造、散布等行為概念是（最高法院九
    十五年度台上字第一○七九號判決參照）。本件上訴人即被
    告甲○○自一○○年二月間某日起至同年三月二十五日十二
    時三十分為警查獲時止之期間內，在上址跳蚤市場攤位先後
    多次販賣散布上開盜版影音光碟及販賣猥褻影音光碟，均應
    各論以集合犯之包括一罪。被告以一行為觸犯上開二罪名，
    為想像競合犯，應從一重之著作權法第九十一條之一第三項
    、第二項之罪論處。原審審酌上訴人即被告甲○○散布侵害
　　告訴人采昌公司（原判決誤繕為采晶公司）著作財產權之光
　  碟重製物，侵害他人之智慧創作，損及他人享有之智慧財產
    權，並破壞我國保護智慧財產權之國際形象，且其前已有販
    賣猥褻光碟而觸犯妨害風化罪之前科紀錄，竟仍不知悔改，
    再次為牟不法利益而販賣猥褻影音光碟，所為已助長色情風
    氣，破壞社會善良風俗，行為均屬可議，惟念其犯後均坦承
    犯行，犯後態度良好，兼衡其犯罪之目的、手段、犯罪所生
    損害、所得利益等一切情狀，量處有期徒刑六月，並諭知易
    科罰金之折算標準，以資懲儆。另就扣案之非法重製「3D食
    人魚」影音光碟六片、猥褻影音光碟五片，各依著作權法第
    九十八條但書、刑法第二百三十五條第三項規定，不以屬於
    犯人者為限，併予宣告沒收。其認事用法並無違誤，量刑尚
    稱妥適。上訴人即被告甲○○以其身患糖尿病、高血壓，並
    罹患口咽癌正在接受化學治療，因其經濟狀況不佳而犯此案
    ，且已深知悔悟，亦願意賠償告訴人采昌公司之損害為由，
    爰上訴請求本院從輕量刑。惟原審既已審酌上開情事，且被
    告自案發後迄今實際上仍未與告訴人和解，是被告之主張顯
    無理由，應予駁回。
　(五)上訴人即被告甲○○經本院合法傳喚，無正當之理由不到庭
　  ，雖其在上訴程序中提出國立台灣大學醫學院附設醫院診斷
    證明書、手術記錄等資料，證明其確實身罹口腔癌等重症，
    惟本院發函臺灣大學醫學院附設醫院有關被告病症及行動狀
    況，經該院回函表示被告於一○○年九月二十日住院接受化
    學治療，因腫瘤侵犯，目前患有左眼視力受損，臉部麻痛等
    症狀，惟可以行動等情，此部分事實有該院一○○年九月三
    十日校附醫秘字第一○○○○○七四八七號函在卷可稽（參
    本院卷第一百二十一頁），是其在最後言詞辯論期日未到庭
    ，本院爰不待其陳述，逕行判決。
據上論斷，依刑事訴訟法第三百六十八條、第三百七十一條、第
三百七十三條，判決如主文。
本案經檢察官洪光到庭執行職務。
中　　華　　民　　國　　100　 年　　11　　月　　30　　日
                    智慧財產法院第一庭
                          審判長法  官　李得灶
                                法  官　林欣蓉
                                法  官　汪漢卿
以上正本證明與原本無異。
不得上訴。
中　　華　　民　　國　　100　 年　　12　　月　　 5　　日
                                書記官  邱于婷